【裁判字號】    98,審訴,2939
【裁判日期】    981218
【裁判案由】    毒品危害防制條例
【裁判全文】
臺灣桃園地方法院刑事判決            98年度審訴字第2939號
公  訴  人  臺灣桃園地方法院檢察署檢察官
被      告  甲○○
上列被告因違反毒品危害防制條例案件，經檢察官提起公訴（98
年度毒偵字第4654號），被告於本院準備程序進行中，就被訴事
實為有罪之陳述，經本院告知簡式審判程序意旨，並聽取公訴人
及被告之意見後，本院合議庭裁定改依簡式審判程序審理，茲判
決如下：
    主    文
甲○○施用第一級毒品，累犯，處有期徒刑拾月，扣案之第一級
毒品海洛因壹包含袋（驗餘毛重零點柒玖公克）沒收銷燬之、注
射針筒貳拾陸支均沒收；又施用第二級毒品，累犯，處有期徒刑
陸月；應執行有期徒刑壹年貳月，扣案之第一級毒品海洛因壹包
含袋（驗餘毛重零點柒玖公克）沒收銷燬之、注射針筒貳拾陸支
均沒收。
    事實及理由
一、犯罪事實：緣甲○○前於民國89年間因施用毒品案件，經本
    院以89年度毒聲字第528 號裁定送觀察、勒戒後，因認有繼
    續施用毒品之傾向，經本院以89年度毒聲字第1112號裁定令
    入戒治處所施以強制戒治，嗣經本院以89年度毒聲字第4395
    號裁定停止戒治併付保護管束而於89年7 月20日出所，迄90
    年2 月14日保護管束期滿未經撤銷而視為執行完畢，並經臺
    灣桃園地方法院檢察署檢察官以90年度戒偵字第182 號為不
    起訴處分確定。(一)於90年間又因施用毒品案件，經本院以90
    年度毒聲字第2253號裁定令入戒治處所施以強制戒治，嗣經
    本院以91年度毒聲字第250 號裁定停止戒治併付保護管束而
    於91年2 月20日出所，迄91年6 月18日保護管束期滿未經撤
    銷而視為執行完畢，該次施用毒品案件並經本院以90年度訴
    字第1142號判決判處有期徒刑7 月、4 月，應執行有期徒刑
    10月確定；(二)另於91年間因贓物案件，經本院以92年度壢簡
    字第677 號判決判處有期徒刑2 月確定；(三)於92年間又因施
    用毒品案件，經臺灣臺東地方法院（下稱臺東地院）以92年
    度訴字第20 0號判決判處有期徒刑9 月、5 月，應執行有期
    徒刑1 年確定；上開(二)、(三)之罪嗣經臺東地院以92年度聲字
    第728 號裁定應執行有期徒刑1 年1 月確定，並與(一)之罪接
    續執行，於93年10月6 日假釋出監併付保護管束，迄94年4
    月29日保護管束期滿假釋未經撤銷，視為已執行完畢。(四)於
    94年間又因施用毒品案件，經本院以94年度訴字第1271號判
    決判處有期徒刑10月、6 月，應執行有期徒刑1 年2 月確定
    ；(五)同年間再因施用毒品案件，經本院以95年度訴字第208
    號判決判處有期徒刑1 年、8 月，應執行有期徒刑1 年6 月
    確定；(六)同年間另因竊盜案件，經本院以94年度易字第966
    號判決判處有期徒刑10月確定；(七)同年間又因竊盜案件，經
    本院以94年度易字第1552號判決判處有期徒刑8 月確定；上
    開(四)至(七)之罪嗣經本院以96年度聲減字第6479號裁定減刑並
    分別定應執行有期徒刑為1 年1 月（(四)、(六)部分）及1 年2
    月（(五)、(七)部分）確定，入監接續執行後，於97年6 月13日
    假釋出監併付保護管束，迄97年8 月20日保護管束期滿假釋
    未經撤銷，視為已執行完畢（以上於本案均構成累犯）。詎
    其仍不知悔改，復基於施用第一、二級毒品之犯意，於98年
    9 月9 日20時許，在位於桃園縣新屋鄉○○路1168號友人住
    處內，分別施用第一級毒品海洛因及第二級毒品甲基安非他
    命各1 次。嗣於98年9 月10日15時50分許，在上址因另案通
    緝而為警查獲，並扣得第一級毒品海洛因1 包（驗前毛重0.
    8 公克，因鑑驗使用費失0.01公克，驗餘毛重0.79公克，含
    與毒品無法析離之包裝袋1 個）及其所有供其施用第一級毒
    品海洛因所用之注射針筒26支。
二、證據名稱：
  (一)被告甲○○於檢察官訊問及本院審理時之自白。
  (二)桃園縣政府警察局刑事警察大隊被採尿人尿液暨毒品真實
      姓名與編號對照表及台灣檢驗科技股份有限公司濫用藥物
      檢驗報告（尿液部分）各1 份。
  (三)桃園縣政府警察局搜索扣押筆錄、扣押物品目錄表、台灣
      檢驗科技股份有限公司濫用藥物檢驗報告（毒品部分）各
      1 份、扣案之第一級毒品海洛因1 包（驗前毛重0.8 公克
      ，因鑑驗使用費失0.01公克，驗餘毛重0.79公克，含與毒
      品無法析離之包裝袋1 個）、注射針筒26支。
  (四)臺灣高等法院被告前案紀錄表1 份。
三、核被告所為，係犯毒品危害防制條例第10條第1 項、第2 項
    之施用第一級、第二級毒品罪。其施用前後持有第一級毒品
    之低度行為，以及施用前持有第二級毒品之低度行為，為其
    施用第一、二級毒品之高度行為所吸收，不另論罪。被告所
    犯上開二罪間，犯意各別，行為互殊，應分論併罰。被告有
    犯罪事實欄所述之犯罪科刑及執行完畢紀錄，此有臺灣高等
    法院被告前案紀錄表1 份在卷可按，被告受徒刑之執行完畢
    後，於5 年以內，故意再犯本件有期徒刑以上之2 罪，均為
    累犯，均應依刑法第47條第1 項之規定加重其刑。爰審酌被
    告前因施用毒品案，迭經觀察、勒戒、強制戒治及判處有期
    徒刑後，仍不知戒除毒隱，猶繼續施用毒品，本不宜寬貸，
    惟此乃自戕行為，與其犯後態度等一切情狀，暨公訴檢察官
    求刑尚屬過重，而分別以如主文所示之刑，及應執行之刑為
    適當。至扣案之疑似第一級毒品海洛因1 包含袋，經鑑定後
    確為第一級毒品海洛因，有上開檢驗報告1 份在卷可稽，至
    其中包裝海洛因之包裝袋1 只，依現行檢驗方式乃以刮除方
    式為之，包裝袋上仍會摻殘若干毒品無法分離，自應一體視
    為毒品部分，應依毒品危害防制條例第18條第1 項前段宣告
    沒收銷燬之。又扣案之注射針筒26支，均係被告所有而供施
    用毒品犯行所用之器具，此據被告於本院審理中陳述明確，
    有本院98年12月8 日簡式審判筆錄1 份附卷可考，均應依刑
    法第38條第1 項第2 款規定沒收之。
四、應適用之法條：刑事訴訟法第299 條第1 項前段、第273 條
    之1 第1 項、第310 條之2 、第454 條第1 項，毒品危害防
    制條例第10條第1 項、第2 項、第18條第1 項前段，刑法第
    11條、第47條第1 項、第51條第5 款、第38條第1 項第2 款
    。
五、如不服本判決，得自收受送達之翌日起10日內向本院提出上
    訴狀（應附繕本），其未敘述上訴理由者，應於上訴期間屆
    滿後20日內補提理由書狀於本院，上訴於臺灣高等法院。
本案經檢察官丁俊成到庭執行職務。
中    華    民    國    98    年    12    月    18    日
                刑事庭        法  官  林靜梅
以上正本證明與原本無異。
如不服本判決應於收受判決後10日內向本院提出上訴書狀，並應
敘述具體理由。其未敘述上訴理由者，應於上訴期間屆滿後20日
內向本院補提理由書( 均須按他造當事人之人數附繕本) 「切勿
逕送上級法院」。
                              書記官  施春祝
中    華    民    國    98    年    12    月    18    日
本案論罪科刑法條：
毒品危害防制條例第10條
施用第一級毒品者，處 6 月以上 5 年以下有期徒刑。
施用第二級毒品者，處 3 年以下有期徒刑。


司法院資訊處製作；財團法人民間司法改革基金會備份。
